nl: Type vuurwapenmechanisme: Grendelgeweer; Knikloop; Derringer; Volautomatisch; Hefboomactie; Pompactie; Revolver; Semiautomatisch; Enkelschots; Overig
sl-SI: Vrsta mehanizma orožja: Repetirno; Prelamljajoče; Derringer; Popolnoma avtomatsko; Vzvodno; Potezno; Revolversko; Polavtomatsko; Enostrelno; Drugo
it: Tipo di azione dell'arma: Bolt-action; A canna basculante; Derringer; Completamente automatico; A leva; A pompa; Revolver; Semiautomatico; A colpo singolo; Altro
el: Τύπος μηχανισμού λειτουργίας όπλου: Κινητού ουραίου (Bolt-action); Σπαστής κάννης (Break-action); Derringer; Πλήρως αυτόματο; Με μοχλό (Lever-action); Επαναληπτικό (Pump-action); Περίστροφο; Ημιαυτόματο; Μονής βολής; Άλλο
th: ประเภทกลไกการทำงานของปืน: โบลต์แอคชัน; หักลำกล้อง; เดอร์ริงเจอร์; อัตโนมัติเต็มรูปแบบ; คานเหวี่ยง; ปั๊มแอคชัน; ลูกโม่; กึ่งอัตโนมัติ; ซิงเกิลช็อต; อื่นๆ
ro-RO: Tip de mecanism al armei: Bolt-action; Cu țeavă basculantă; Derringer; Complet automată; Cu levier; Cu pompă; Revolver; Semiautomată; Cu un singur foc; Altele
zh-CN: 枪机类型: 栓动式; 折管式; 德林加手枪; 全自动; 杠杆式; 泵动式; 左轮手枪; 半自动; 单发; 其他
pl: Typ działania broni: Zamek czterotaktowy; Łamana; Derringer; W pełni automatyczna; Przeładowanie dźwigniowe; Typu pump-action; Rewolwer; Półautomatyczna; Jednostrzałowa; Inne
ko: 총기 작동 유형: 볼트 액션; 브레이크 액션; 데린저; 완전 자동; 레버 액션; 펌프 액션; 리볼버; 반자동; 단발; 기타
de: Mechanismus der Waffe: Zylinderverschluss; Kipplauf; Derringer; Vollautomatisch; Unterhebelrepetierer; Vorderschaftrepetierer; Revolver; Halbautomatisch; Einzellader; Sonstige
en: Gun action type: Bolt-action; Break-action; Derringer; Fully automatic; Lever-action; Pump-action; Revolver; Semi-automatic; Single-shot; Other
ru: Тип действия оружия: Продольно-скользящий затвор; Переломное; Дерринджер; Полностью автоматическое; С рычажным затвором; Помповое; Револьверное; Полуавтоматическое; Однозарядное; Другое
pt-BR: Tipo de ação da arma: Ação por ferrolho; Ação basculante; Derringer; Totalmente automática; Ação por alavanca; Ação por bomba (Pump-action); Revólver; Semiautomática; Tiro único; Outro
pt-PT: Tipo de mecanismo da arma: Ação de ferrolho; Ação basculante; Derringer; Totalmente automática; Ação de alavanca; Ação de bomba; Revólver; Semiautomática; Tiro único; Outro
vi: Loại cơ chế lên đạn của súng: Khóa nòng trượt; Khóa nòng gập; Derringer; Tự động hoàn toàn; Khóa nòng đòn bẩy; Khóa nòng kiểu bơm; Ổ quay; Bán tự động; Bắn phát một; Khác
cs: Typ mechanismu zbraně: Opakovací s odsuvným závěrem; Zlamovací; Derringer; Plně automatická; Opakovací s pákovým mechanismem; Opakovací s posuvným předpažbím; Revolverová; Poloautomatická; Jednoranná; Jiný
tr: Ateşleme mekanizması tipi: Sürgülü; Kırmalı; Derringer; Tam otomatik; Levyeli; Pompalı; Toplu tabanca; Yarı otomatik; Tek atışlık; Diğer
ja: ガンアクションタイプ: ボルトアクション; 中折れ式; デリンジャー; フルオート; レバーアクション; ポンプアクション; リボルバー; セミオート; 単発式; その他
lt-LT: Ginklo veikimo tipas: Su spyna; Atlenkiami; Deringerio tipo; Visiškai automatiniai; Svirtiniai; Pompiniai; Revolveriniai; Pusiau automatiniai; Vienašūviai; Kita
nb: Funksjonsmetode for skytevåpen: Boltmekanisme; Knekkmekanisme; Derringer; Helautomatisk; Bøylemekanisme; Pumpemekanisme; Revolver; Halvautomatisk; Enkeltskudd; Annet
hu: Fegyver működési típusa: Tolózáras; Billenőcsövű; Derringer; Teljesen automata; Alsókulcsos; Előágyszános (pumpás); Revolver; Félautomata; Egylövetű; Egyéb
zh-TW: 槍枝運作方式: 栓動式; 鉸鏈式; 德林加; 全自動; 槓桿式; 泵動式; 左輪; 半自動; 單發式; 其他
sk-SK: Typ mechanizmu zbrane: Opakovacia (valcový odsuv); Zalamovacia; Derringer; Plne automatická; Opakovacia (spodná páka); Opakovacia (pumpovacia); Revolver; Poloautomatická; Jednovýstrelová; Iné
hr-HR: Vrsta mehanizma oružja: Repetirajuća; Preklopna; Derringer; Potpuno automatska; Polužna; Pumperica; Revolver; Poluautomatska; Jednometna; Ostalo
sv: Typ av vapenmekanism: Cylinderrepeter; Brytvapen; Derringer; Helautomatisk; Bygelrepeter; Pumprepeter; Revolver; Halvautomatisk; Enkelskott; Övrigt
fi: Aseen toimintatyyppi: Pulttilukko; Taittolukko; Derringer; Täysautomaattinen; Vipulukko; Pumpputoiminen; Revolveri; Puoliautomaattinen; Kertatuli; Muu
da: Skydemekanismetype: Bolt-action; Knæklås; Derringer; Fuldautomatisk; Lever-action; Pump-action; Revolver; Halvautomatisk; Enkeltskuds; Andet
bg-BG: Тип затворен механизъм на оръжие: С болтов затвор; Чупеща се цев; Деринджър; Напълно автоматично; С лостов механизъм; Помпа; Револвер; Полуавтоматично; Еднозарядно; Други
es: Tipo de acción de la pistola: De cerrojo; De cañón basculante; Derringer; Totalmente automática; De palanca; De bombeo; Revólver; Semiautomática; De un solo tiro; Otra
fr: Type de mécanisme de la carabine: À verrou; À canon basculant; Derringer; Entièrement automatique; À levier; À pompe; Revolver; Semi-automatique; À un coup; Autre